臺灣新竹地方法院刑事判決　　　　　　　　　　　　　九十三年度易字第一五三號
　　檢　察　官　臺灣新竹地方法院檢察署檢察官
　　被　　　告　乙○○　男　四.
　　　　　　　　丙○○　男　三.
右列被告等因贓物案件，經檢察官提起公訴（九十二年度核退偵字第一一二號），本
院判決
如左：
    主  文
乙○○收受贓物，累犯，處有期徒刑肆月，如易科罰金，以佰元折算壹日。
丙○○收受贓物，累犯，處有期徒刑伍月，如易科罰金，以佰元折算壹日。
    事  實
一、乙○○與丙○○為堂兄弟關係，乙○○前因違反麻醉藥品管理條例、肅清煙毒條
    例案件，分別經判處有期徒刑五月，三年四月確定，經定執行刑為三年七月，復
    因妨害自由案件，經判處有期徒刑一年確定，於前揭定執行刑之三年七月有期徒
    刑後接續執行，在民國八十九年九月六日假釋付保護管束，於九十二年二月十二
    日保護管束期滿以已執行完畢論。丙○○則前因違反毒品危害防制條例案件，分
    別經判處有期徒刑九月、五月，定應執行刑一年二月確定，於九十一年二月十七
    日縮刑期滿執行完畢。
二、乙○○與丙○○二人皆不知悔改，乙○○知悉姓名年籍不詳綽號「八爺」之成年
    及鑰匙均係甲○○所有，機車連同鑰匙於九十二年七月八日下午三時許，在新竹
    縣新豐鄉後湖村十三鄰六十二號前失竊，機車價值約新臺幣四萬元），乙○○仍
    於九十二年八月一日下午某時，在新竹縣湖口鄉湖口火車站旁之「湖口遊樂場」
    旁邊向「八爺」借用該機車而收受該贓車及鑰匙，借得後供己騎用，嗣丙○○因
    車輛送修無車可用，遂電告乙○○詢問有無機車可供借用，經乙○○答稱有機車
    並應允出借，乙○○乃於同年月十六日晚間六時三十分許將前揭機車騎至新竹縣
    峨眉鄉七星村二鄰七十二號，並將該機車連同鑰匙交付予丙○○，丙○○知悉乙○○所出借之機車連同鑰匙係來路不明之贓物仍加以收受，丙○○並向不詳友人
    借得不詳自小客車載送乙○○返回新豐住處，嗣丙○○於不詳時間騎乘前揭機車
    至友人張福盛位於新竹縣峨眉鄉富興村十二鄰富興頭二十二之二號住處，並將該
    機車停放在張福盛住處門前，嗣翌日即同年月十七日下午五時許，警員丁○○巡
    邏行經該處，以電腦查得該機車係贓車遂入內詢問，經由丙○○之供述而循線查
    獲上情（機車及鑰匙業已發還甲○○）。
三、案經新竹縣警察局竹東分局報告臺灣新竹地方法院檢察官偵查起訴。
    理  由
一、訊據被告乙○○對於前開知悉ＭＡ七─一０七號重型機車及鑰匙為來源有異之贓
    物，仍向姓名年籍不詳綽號「八爺」之成年男性友人借用收受贓物之事實坦稱不
    諱，並經被害人甲○○指述、復有鑰匙照片、贓物認領保管單、車輛竊盜、車牌
    失竊資料個別查詢報表等附卷為憑（見九十二年度偵字第四九六三號卷【下稱第
    四九六三號卷】第一二、一四、一五、二七頁，九十二年度核退偵字第一一二號
    卷第四頁），被告乙○○自白核與事實相符，堪以採信，被告乙○○之犯行，事
    證明確，應依法論科。
二、訊據被告丙○○固不否認自被告乙○○處收受ＭＡ七─一０七號重型機車及鑰匙
    ，惟矢口否認有何收受贓物犯行，辯稱：該機車係同案被告乙○○騎乘至友人張
    福盛住處時，伊適在張福盛住處打麻將，伊因車子送修無車可用遂向乙○○借車
    ，乙○○在出借車輛時僅告知機車是友人所有，伊有跟乙○○要行照，乙○○表
    示過幾天再給，伊在借車時不知道是贓車，伊是信任乙○○云云。經查：
（一）系爭ＭＡ七─一０七號重型機車及鑰匙係被害人甲○○所有於九十二年七月八
      日下午三時許，在新竹縣新豐鄉後湖村十三鄰六十二號前失竊一節，經被害人
      甲○○於警詢指證屬實，復有鑰匙照片、贓物認領保管單、車輛竊盜、車牌失
      竊資料個別查詢報表等附卷為憑，業如前述，是本件ＭＡ七─一０七號重型機
      車及鑰匙係遭他人失竊之贓物已堪認定。
（二）而本件係被告丙○○因車輛送修無車可用，遂電告被告乙○○詢問有無機車可
      供借用，經被告乙○○答稱有機車並應允出借，被告乙○○乃於九十二年八月
      十六日晚間六時三十分許將ＭＡ七─一０七號重型機車騎至新竹縣峨眉鄉七星
      村二鄰七十二號，並將該機車連同鑰匙交付予被告丙○○等情，業經證人即同
      案被告乙○○於本院供述屬實（見本院九十三年八月十九日準備程序筆錄第三
      至四頁、九十三年九月二日準備程序筆錄第三頁、九十三年十月五日審判筆錄
      第一八至二一頁），雖被告乙○○於警詢、檢察官訊問時供稱係在張福盛住處
      把機車、鑰匙交給被告丙○○云云（見第四九六三號卷第八頁反面、九十二年
      度核退字第一０二八號卷【下稱第一０二八號卷】第九頁），然此係因製作警
      詢筆錄之警員丁○○以被告丙○○於警詢所供述之借車時間、地點為基礎而提
      問被告乙○○是否將車騎至張福盛住處出借予被告丙○○，被告乙○○遂順口
      呼應答稱是等情，此業經證人丁○○、同案被告乙○○於本院審理時證述明確
      （見本院九十三年十月五日審判筆錄第一二、一九頁），衡諸被告乙○○、丙○○為堂兄弟關係，平日熟稔，雖被告乙○○係因遭被告丙○○供出始為警查
      獲，然被告乙○○始終不否認機車係伊出借予被告丙○○，是被告乙○○於本
      院所述當無設詞誣陷被告丙○○之可能及必要，而堪以採信。況證人張福盛根
      本不知有所謂被告丙○○在其住處向被告乙○○借機車一事，業經證人張福盛
      於警詢證述在卷（見第四九六三號卷第一０頁），若有被告丙○○所辯係在証
      人張福盛住處打麻將時向被告乙○○借車之事，何以證人張福盛全然不知此事
      ？足見被告丙○○所辯係在證人張福盛住處向被告乙○○借得機車一節並非事
      實，洵不足採。
（三）再被告丙○○向被告乙○○借得本件機車時，並未向被告乙○○索取機車行照
      ，亦未詢問機車來源，被告乙○○也未答應何時要交付行照，雙方也未約定借
      用多久、何時還車一節，亦經被告乙○○供述在卷（見本院九十三年八月十九
      日準備程序筆錄第三至四頁、九十三年十月五日審判筆錄第二０至二一頁），
      且被告丙○○於偵訊時業已供稱：並未拿到行照，也未問車子何來等情（見第
      一０二八號卷第八頁），則被告丙○○未取得行照復未確認機車之來源及約定
      借用期間即貿然收受借用該機車，足見被告丙○○當已知悉被告乙○○對該機
      車並無合法權源，被告乙○○所交付之機車確係來路不明之贓車無疑，況警員
      前去查訪時，證人張福盛住處外僅停放本件該輛機車，被告丙○○在警員丁○○前往查訪時先撇清自己與該機車之關係，直至警員丁○○質疑其如何到証人
      張福盛住處時始不得不坦承機車是其所騎來的等情，此已經證人丁○○到庭結
      證無訛（見本院九十三年十月五日審判筆錄第八頁），在在彰顯被告丙○○當
      已知悉其所借用之機車係贓車，遂於警員初初查訪時謊稱不知機車是何人所騎
      ，直至警員一再質疑追問時始不得不供出機車是其所騎，足見被告丙○○所辯
      不知機車係贓車云云，顯為卸責之詞，不足採信。綜上，本案關於被告丙○○
      部分，事證亦臻明確，被告丙○○上開犯行洵堪認定，亦應依法予以論罪科刑
      。
二、核被告乙○○、丙○○所為，均係犯刑法第三百四十九條第一項之收受贓物罪。
    查被告二人曾有如事實欄一所載有期徒刑執行完畢之前科，有臺灣高等法院被告
    全國前案紀錄表在卷可稽，其等於有期徒刑之執行完畢後，五年內分別再犯本件
    有期徒刑以上之罪，均應依刑法第四十七條之規定論以累犯，並加重其刑。爰審
    酌被告二人均素行不佳，正值壯年，不思以正途取得機車使用，竟收受來路不明
    機車代步，所收受機車之價值及致生被害人財產上損失程度，暨被告乙○○坦承
    犯行，態度良好，使用機車期間為二個星期，被告丙○○犯後飾詞否認犯行，態
    度不佳，使用機車期間為一天等一切情狀，分別量處如主文所示之刑，併均諭知
    易科罰金之折算標準，以資懲儆。
三、據上論斷，應依刑事訴訟法第二百九十九條第一項前段，刑法第三百四十九條第
    一項、第四十七條、第四十一條第一項，罰金罰鍰提高標準條例第一條前段、第
    二條，判決如主文。
本案經檢察官詹昭書到庭執行職務。
中　　　華　　　民　　　國　　九十三　　年　　　十　　　月　　 十九 　　日
                              臺灣新竹地方法院刑事第三庭
                                  審判長法  官  汪銘欽
                                        法  官  高敏俐
                                        法  官  黃美盈
如不服本判決，應於判決送達後十日內向本院提出上訴狀（應附繕本），上訴於臺灣
高等法院。
右正本證明與原本無異。
                                        書記官  吳尚文
中　　　華　　　民　　　國　　九十三　　年　　　十　　　月　　 十九 　　日
附錄：論罪科刑法條
刑法第三百四十九條第一項
收受贓物者，處三年以下有期徒刑、拘役或五百元以下罰金。
